臺灣宜蘭地方法院刑事判決　　　　　　　100年度易字第476號
公　訴　人　臺灣宜蘭地方法院檢察署檢察官
被　　　告　吳承祐
上列被告因竊盜案件，經檢察官提起公訴（100年度偵字第678號
），本院判決如下：
    主  文
吳承祐犯攜帶兇器竊盜罪，處有期徒刑肆月，如易科罰金，以新
台幣壹仟元折算壹日，老虎鉗壹支沒收。
    事  實
一、吳承祐基於意圖為自己不法所有之犯意，於民國99年11月初
    某日，持客觀上可為兇器之老虎鉗1支，至宜蘭縣礁溪鄉○
    ○○路3之7號匏杓區段金棗加工處理中心（以下簡稱金棗中
    心）內，竊取吳火林所看管之電纜線1批，重約15.5公斤，
    而後持至宜蘭縣宜蘭市○○○路14號武雄行回收場變賣予不
    知情之林靜如。
二、案經宜蘭縣政府警察局宜蘭分局報請臺灣宜蘭地方法院檢察
    署檢察官偵查起訴。
    理  由
一、訊據被告吳承祐前於警訊中坦承前開竊盜犯行，嗣於偵查及
    本院審理中，則矢口否認有前開竊盜犯行，並辯稱：伊拿去
    變賣的電纜線跟被害人失竊的電纜線是不同的，拿去變賣的
    電纜線是父親之前作礁溪鄉○○路燈的時候所剩下的電纜線
    ，電纜線是放在舊房子的倉庫，那個倉庫之前是叔叔吳以薪
    所住的房間，伊賣的電纜線有35公斤，裡面除了有電纜線還
    有電視線、電話線，都是家用的電線，不是外面工程用的電
    纜線云云。經查：
  (一)關於金棗中心電纜線遭竊之事實，業經證人吳火林於本院審
    理中證稱：本件工廠遺失的電線是從工廠外面牽入的電線，
    那個電線是電纜線，電纜線的兩端是從工廠裡面的開關箱牽
    到外面的機器，工廠外面的機器才可以動，是1條包含3 條
    細的銅線，電線是鋪設在工廠鐵皮屋的樑上，那個地方有2
    條電線，1條是牽到機器本身，1條是牽到機器開關，電線是
    220伏特，2條都不見，數量有3、50尺，伊在龍潭派出所說
    的時候，警員說沒有這麼好抓到，要伊先不要做筆錄，所以
    沒有正式報案，警員說會加強巡邏等語（參見本院卷第33
    至36頁100年10月25日審判筆錄），並有金棗工廠被竊現場
    照片8幀（警蘭偵字第1002100438號卷第8至11頁）在卷可證
    。而被告於99年11月11日持電纜線至武雄行回收場變賣等情
    ，亦據證人林靜如於警、偵訊及本院審理中證述在卷（參見
    警蘭偵字第1002100438號卷第6、7頁100年1月24日警訊筆錄
    、100年度偵字第678號卷第18、19頁100年3月3日偵訊筆錄
    、本院卷第37至39頁100年10月25日偵訊筆錄），並有武雄
    行回收場之回收記錄表、資源回收登記表（警蘭偵字第
    1002100438號卷第12、13頁）附卷可佐。
  (二)本件查獲之經過，經證人即宜蘭縣政府警察局宜蘭分局林育
    璋警員於偵查中證稱：當時在執行查贓勤務，到一般資源場
    清查，在武雄行查到吳承祐有去販賣電纜線，之後去找吳承
    祐，吳承祐坦承是在金棗中心竊取的電纜線，並帶他們到現
    場照相，之後他們通知管理員吳火林來做筆錄，如果不是吳
    承祐說，他們根本不知道電纜線是去金棗中心偷的等語（參
    見100年度偵字第678號卷第26、27頁100年3月14日偵訊筆錄
    ）。而證人吳火林前開證稱關於本件竊案僅向宜蘭縣政府警
    察局礁溪分局龍潭派出所口頭反映，並無製作正式相關筆錄
    ，如非被告主動供明案情，宜蘭縣政府警察局宜蘭分局林育
    璋警員如何能得知
    本件竊案發生之地點，因而查獲本件竊案。
  (三)被告之父吳復生於初次偵訊中，即證稱：89年伊到日計工業
    股份有限公司就沒再做水電，只有假日才接一些案子，工作
    中會有剩餘的電線，但都會留在現場或交給老闆，剩下的電
    線伊不會拿去賣，因為那些電線很細又很短，削去賣划不來
    ，家裡也沒有電纜線給吳承祐拿去賣，伊只知道住在隔壁的
    堂弟吳炳俊之前曾經有拿電纜線回來削，好像是拿他岳父在
    和平溪的工程工寮的電纜線回來削，但這是1、2年前的事了
    等語（參見100年度偵字第678號卷第19、20頁100年3月3日
    偵訊筆錄），嗣後再次接受偵訊時，則又改稱：上次開完庭
    後，伊聽到吳火林、林靜如對話中有提到控制線，伊就在懷
    疑是否吳承祐把伊之前替臺北機特企業代工電子加工，有留
    一些電線放在客廳後方的房間，將這些電線拿去賣，伊回家
    到客廳後方的房間查看，發現房間內的控制線、電線、電纜
    線、還有1台發電機都不見了，後來4月清明節伊太太去給吳
    承祐會客，伊太太問吳承祐是否有拿房間內的電纜線、發電
    機，吳承祐說電纜線、控制線有拿，但發電機沒有拿，當時
    沒有問吳承祐何時拿的，吳承祐只有說是吳炳俊陪他一起拿
    去賣的等語（參見100年度偵字第678號卷第65、66頁100年4
    月25日偵訊筆錄），關於被告所變賣之電纜線來源，證人吳
    復生前後證述內容不一，且依證人吳復生事後所稱家中所存
    放之控制線、電線、電纜線數量達30、40公斤左右，對照武
    雄行回收場資源回收登記表所載，被告變賣之「大什線」
    15.5 公斤、「清線」3公斤、「馬達線」1公斤，亦與證人
    吳復生所稱數量差距甚大。是證人吳復生所稱被告變賣之電
    線係家中先前存放之電線等語，要屬回護被告之詞，而不足
    採。
  (四)綜上所述，被告前於警訊中之自白應與事實是相符，被告事
    後所辯要屬卸責之詞，而不足採，其犯行堪以認定，應依法
    論科。
二、按被告行為後，刑法第321條第1項加重竊盜罪於100年1月26
    日修正公布，於同年月28日施行，將該罪之法定刑自「6月
    以上、5年以下有期徒刑」，提高為「6月以上、5年以下有
    期徒刑，得併科新臺幣10萬元以下罰金」，新舊法比較之結
    果，以修正前之規定較有利於行為人，爰依刑法第2條第1項
    前段規定，適用修正前規定處斷。核被告所為，係犯修正前
    刑法第321條第1項第3款攜帶兇器竊盜罪。本件查獲之過程
    ，依證人林育璋警員前開證詞，係於詢問被告時，被告主動
    供承前開竊盜犯行，始知悉本件竊案並通知管理員吳火林前
    來製作筆錄，被告為對未發覺之犯罪自首，依刑法第62條前
    段減輕其刑。爰審酌被告年輕力壯，不以正當方法賺取報酬
    ，竟竊取他人電纜線變賣牟利，依其犯罪之動機、目的、手
    段、犯罪所生之損害，及犯罪後之態度等一切情狀，量處如
    主文所示之刑，及諭知易科罰金折算標準，以示懲儆。被告
    行竊所用之老虎鉗1支，係屬被告所有，雖未扣案，但不能
    證明業已滅失，依法宣告沒收。
據上論斷，應依刑事訴訟法第299條第1項前段，刑法第2條第1項
前段、修正前刑法第321條第1項第3款、刑法第62條前段、第41
條第1項前段、第38條第1項第2款，判決如主文。
本案經檢察官周建興到庭執行職務
中    華    民    國   100    年    11    月    8     日
                  刑事第五庭  法  官  辜漢忠
以上正本證明與原本無異。
如不服本判決應於收受本判決後10日內向本院提出上訴書狀，並
應敘述具體理由。若未敘述理由者，應於上訴期間屆滿後20日內
向本院補提理由書狀(均須按他造當事人之人數附繕本)。
                              書記官  林詩綺
中    華    民    國   100    年    11    月    9     日
附錄本案論罪科刑法條：
修正前刑法第321條第1項第3款
犯竊盜罪而有下列情形之一者，處6月以上、5年以下有期徒刑：
三、攜帶兇器而犯之者。